【裁判字號】    89,訴,2572
【裁判日期】    901212
【裁判案由】    毒品危害防制條例等
【裁判全文】
臺灣高雄地方法院刑事判決                        八十九年度訴字第二五七二號
    公  訴  人  臺灣高雄地方法院檢察署檢察官
    被      告  甲○○
    指定辯護人  本院公設辯護人丙○○
右列被告因毒品危害防制條例等案件，經檢察官提起公訴（八十九年度偵字第二六八
八號、八十九年度偵字第三○三七號），本院判決如左：
    主  文
甲○○共同連續販賣第一級毒品，處有期徒刑肆年陸月，第一級毒品海洛因共貳拾壹
包（合計淨重伍拾貳點柒玖公克，包裝重拾點參公克）殘留有第一級毒品海洛因之注
射針筒壹支均沒收銷燬之；0000000000號、0000000000號行動
電話各壹支、0000000000號、000000000號呼叫器各壹只、空夾
鍊袋參佰伍拾個沒收，共同販賣第一級毒品所得財物新臺幣壹萬元沒收，如全部或一
部不能沒收時，以其財產抵償之；又共同連續販賣第二級毒品安非他命，處有期徒刑
參年陸月，第二級毒品安非他命參拾貳包（分裝成壹點陸參公克、壹點柒參公克、參
點參柒公克、參點肆壹公克、壹點柒貳公克、壹點柒肆公克、貳點壹貳公克、壹點陸
捌公克、壹點陸肆公克、壹點陸伍公克、壹點柒參公克、壹點陸捌公克、壹點柒參公
克、參點參玖公克、壹點肆參公克、參點肆公克、參點貳參公克、壹點陸肆公克、參
點陸肆公克、拾玖點零柒公克、參點柒公克、壹點柒參公克、壹點肆肆公克、拾點壹
柒公克、參點伍玖公克、壹點柒壹公克、參點伍貳公克、參拾柒點參柒公克、參拾捌
點貳參公克、參拾捌點肆壹公克、參拾伍點陸柒公克、參拾陸點肆陸公克）、殘留有
第二級毒品安非他命之電子磅秤壹台、玻璃球管伍支均沒收銷燬之，0000000
000號、0000000000號行動電話各壹支、0000000000號、0
00000000號呼叫器各壹只、空夾鍊袋參佰伍拾個沒收；共同販賣第二級毒品
安非他命所得新臺幣壹萬元沒收，如全部或一部不能沒收時，以其財產抵償之。應執
行有期徒刑柒年拾月，第一級毒品海洛因共貳拾壹包（合計淨重伍拾貳點柒玖公克，
包裝重拾點參公克）殘留有第一級毒品海洛因之注射針筒壹支均沒收銷燬之；000
0000000號、0000000000號行動電話各壹支、000000000
0號、000000000號呼叫器各壹只、空夾鍊袋參佰伍拾個沒收，共同販賣第
一級毒品所得財物新臺幣壹萬元沒收，如全部或一部不能沒收時，以其財產抵償之，
第二級毒品安非他命參拾貳包（分裝成壹點陸參公克、壹點柒參公克、參點參柒公克
、參點肆壹公克、壹點柒貳公克、壹點柒肆公克、貳點壹貳公克、壹點陸捌公克、壹
點陸肆公克、壹點陸伍公克、壹點柒參公克、壹點陸捌公克、壹點柒參公克、參點參
玖公克、壹點肆參公克、參點肆公克、參點貳參公克、壹點陸肆公克、參點陸肆公克
、拾玖點零柒公克、參點柒公克、壹點柒參公克、壹點肆肆公克、拾點壹柒公克、參
點伍玖公克、壹點柒壹公克、參點伍貳公克、參拾柒點參柒公克、參拾捌點貳參公克
、參拾捌點肆壹公克、參拾伍點陸柒公克、參拾陸點肆陸公克）、殘留有第二級毒品
安非他命之電子磅秤壹台、玻璃球管伍支均沒收銷燬之；0000000000號、
0000000000號行動電話各壹支、0000000000號、000000
000號呼叫器各壹只、空夾鍊袋參佰伍拾個沒收；共同販賣第二級毒品安非他命所
得新臺幣壹萬元沒收，如全部或一部不能沒收時，以其財產抵償之。
    事  實
一、甲○○前因與戊○○（現由本院通緝中）交易毒品後，資力欠佳，且積欠戊○○
    購毒價款，另貪圖可獲贈第一級毒品海洛因、分享販毒價款及免除前開債務之利
    益，乃與戊○○共同基於販賣第一級毒品海洛因及第二級毒品安非他命之概括犯
    意聯絡，連續自民國八十九年一月二十五日起，由戊○○以000000000
    0號、0000000000號行動電話及0000000000號呼叫器為對
    外聯絡工具，俟其與不特定人談妥交易種類、數量及金額後，戊○○再以甲○○
    所有之000000000號呼叫器與之聯絡，再由甲○○攜帶相當種類及數量
    之第一級毒品海洛因或第二級毒品安非他命前往高雄縣彌陀鄉彌陀國中附近，與
    購買毒品者接洽，甲○○以每次交易第一級毒品海洛因至少新臺幣（下同）一千
    元之代價，交付海洛因約十次，而與戊○○共同取得約一萬元之價款；另以每次
    交易第二級毒品安非他命每包二千元之代價，在前開地點出售予不詳姓名者，共
    交易五次，取得至少一萬元之款項，甲○○並因此獲得戊○○免除其購毒之債務
    、取得若干數量之海洛因免費施用，及有時於交易完成後，朋分約五百元至一千
    元之利益。嗣於八十九年一月二十七日十四時許，經警據報前往甲○○位於高雄
    縣彌陀鄉○○路三十六號租住處盤檢時，於屋內扣得第一級毒品海洛因七包（重
    約二‧一公克）、殘留有第一級毒品海洛因之注射針筒三支、殘留有第二級毒品
    安非他命之電子磅秤一台、玻璃球管五支、戊○○所有之0000000000
    號、0000000000號行動電話各壹支、空夾鍊袋六十六個、00000
    00000號呼叫器一只、現金二萬二千元；甲○○所有之000000000
    號呼叫器一只、止血帶一條等物。甲○○於同日十九時許，主動供出其取得毒品
    之來源，並帶同警方前往其上開租住處內所停放戊○○使用之ＬＣＸ─七五○號
    輕機車置物箱內（車主係丁○○），起獲戊○○所有之第一級毒品海洛因十四包
    （重約伍拾玖點捌公克）、第二級毒品安非他命三十二包合計共二百七十四公克
    （分裝成壹點陸參公克、壹點柒參公克、參點參柒公克、參點肆壹公克、壹點柒
    貳公克、壹點柒肆公克、貳點壹貳公克、壹點陸捌公克、壹點陸肆公克、壹點陸
    伍公克、壹點柒參公克、壹點陸捌公克、壹點柒參公克、參點參玖公克、壹點肆
    參公克、參點肆公克、參點貳參公克、壹點陸肆公克、參點陸肆公克、拾玖點零
    柒公克、參點柒公克、壹點柒參公克、壹點肆肆公克、拾點壹柒公克、參點伍玖
    公克、壹點柒壹公克、參點伍貳公克、參拾柒點參柒公克、參拾捌點貳參公克、
    參拾捌點肆壹公克、參拾伍點陸柒公克、參拾陸點肆陸公克），空夾鍊袋二百九
    十個；改造金屬製玩具手槍一把及子彈十發等物，因而破獲毒品來源。
二、案經高雄市政府警察局楠梓分局移請臺灣高雄地方法院檢察署檢察官偵查起訴。
    理  由
一、右揭事實，業據被告甲○○坦承不諱，且核與同案被告戊○○於警訊中之供述，
    及證人乙○○於警訊及本院審理中之證述相符。而警方前後二次扣得之白色粉末
    、白色晶體等物，分屬合計淨重伍拾貳點柒玖公克（包裝重拾點參公克）、分裝
    成壹點陸參公克、壹點柒參公克、參點參柒公克、參點肆壹公克、壹點柒貳公克
    、壹點柒肆公克、貳點壹貳公克、壹點陸捌公克、壹點陸肆公克、壹點陸伍公克
    、壹點柒參公克、壹點陸捌公克、壹點柒參公克、參點參玖公克、壹點肆參公克
    、參點肆公克、參點貳參公克、壹點陸肆公克、參點陸肆公克、拾玖點零柒公克
    、參點柒公克、壹點柒參公克、壹點肆肆公克、拾點壹柒公克、參點伍玖公克、
    壹點柒壹公克、參點伍貳公克、參拾柒點參柒公克、參拾捌點貳參公克、參拾捌
    點肆壹公克、參拾伍點陸柒公克、參拾陸點肆陸公克，合計為二百七十四公克之
    第二級毒品安非他命，此有法務部調查局鑑定通知書及高雄醫學大學附設中和紀
    念醫院檢驗報告各一份在卷可稽；另扣案之注射針筒、電子磅秤及玻璃球管等物
    ，亦分別殘留有第一級毒品海洛因及第二級毒品安非他命與之結合而無從析離，
    此亦有高雄醫學大學附設中和紀念醫院檢驗報告三份附卷憑查，足證上開扣案物
    確分屬第一級毒品海洛因及第二級毒品安非他命之事實。另由上開第二級毒品安
    非他命之重量觀之，均以有定律規格之方式分裝，顯係販毒者預慮欲購買者經濟
    能力及所須數量而分裝，彰顯分裝者主觀上係有販賣圖利之意圖。再由扣案之毒
    品數量非微，並結合行動電話、呼叫器、電子磅秤、空夾鍊袋等物，其整體效用
    客觀上足以供人販賣毒品所用，益可證被告甲○○自白之情詞，信而有徵，核與
    扣案事證相符，應堪採信。再者警方係透過被告甲○○主動供述，而於八十九年
    一月二十七日十九時許，前往被告甲○○位於高雄縣彌陀鄉○○路三十六號租住
    處內所停放被告戊○○使用之ＬＣＸ─七五○號輕機車（車主為丁○○）置物箱
內，起獲戊○○所有之第一級毒品海洛因十四包、第二級毒品安非他命三十二包
    及空夾鍊袋二百九十個之過程，業據證人即查獲員警吳瑞成到庭結證屬實，並有
    車籍作業系統查詢資料、高雄市政府警察局楠梓分局執行逕行搜索結果報告書各
    一份在卷可稽，彰顯被告甲○○係主動供出其販賣毒品之來源，因而破獲之事實
    。
    故本案事證已臻明確，被告甲○○之犯行堪予認定。
二、核被告甲○○所為，係犯毒品危害防制條例第四條第一項販賣第一級毒品罪及同
    條第二項之販賣第二級毒品罪。被告與戊○○就上開犯行有犯意聯絡及行為分擔
    ，皆為共同正犯。被告單純持有第一級及第二級毒品之低度行為，應為其進而販
    賣之高度行為所吸收，均不另論罪。被告先後多次販賣海洛因及安非他命之行為
    ，均時間緊接，方法相同，所犯為構成要件相同之罪，顯各係基於概括之犯意為
    之，為連續犯，均應依刑法第五十六條之規定論以一罪，除犯同條例第四條第一
    項販賣第一級毒品罪之法定刑（死刑或無期徒刑）及同條第二項販賣第二級毒品
    罪法定最重本刑無期徒刑之部分，均依法不得加重外，其餘部分均依法加重其刑
    。再被告甲○○前開販賣第一級毒品及第二級毒品犯行間，犯意各別，且行為互
    殊，應予分論併罰。被告甲○○所為上開犯行經警查獲後，供出毒品來源，因而
    經警破獲戊○○販賣第一級及第二級毒品犯行，並扣得上揭大量毒品，應依同條
    例第十七條第一項規定減輕其刑。又衡以被告甲○○於行為時年僅十九歲，身心
    發展及人格意志之形成尚非成熟，本較易受同儕團體之影響，致一錯再錯，且其
    所參與販賣第一級毒品犯行僅二天，每次販賣之數量尚微，對社會所生之危害非
    甚嚴重，其行為情狀於客觀上尚可憫恕，若科以減輕後之法定最輕本刑猶嫌過重
    ，爰依刑法第五十九條之規定，減輕其刑，並就此部分犯行遞減輕其刑，再與其
    販賣第二級毒品犯行依法先加後減輕其刑。爰審酌被告甲○○於犯罪後坦承全部
    犯行，尚具有檢討反省之意，且本案係透過其自白，因而查獲被告戊○○所有上
    開大量之毒品，而收消弭社會吸毒歪風，根絕毒品來源之效，顯見其有以具體作
    為減少社會上可能致生之危害，態度甚佳等一切情狀，量處如主文所示之刑，並
    定其應執行刑，藉資懲儆。末查扣案之第一級毒品海洛因（合計淨重伍拾貳點柒
    玖公克、包裝重拾點參公克）、第二級毒品安非他命三十二包共二百七十四公克
    （分裝成壹點陸參公克、壹點柒參公克、參點參柒公克、參點肆壹公克、壹點柒
    貳公克、壹點柒肆公克、貳點壹貳公克、壹點陸捌公克、壹點陸肆公克、壹點陸
    伍公克、壹點柒參公克、壹點陸捌公克、壹點柒參公克、參點參玖公克、壹點肆
    參公克、參點肆公克、參點貳參公克、壹點陸肆公克、參點陸肆公克、拾玖點零
    柒公克、參點柒公克、壹點柒參公克、壹點肆肆公克、拾點壹柒公克、參點伍玖
    公克、壹點柒壹公克、參點伍貳公克、參拾柒點參柒公克、參拾捌點貳參公克、
    參拾捌點肆壹公克、參拾伍點陸柒公克、參拾陸點肆陸公克），及分別殘留有第
    一級毒品海洛因及第二級毒品安非他命之注射針筒、電子磅秤及玻璃球管等物，
    分屬第一級毒品海洛因及第二級毒品安非他命，已如前述，爰依毒品危害防制條
    例第十八條第一項之規定，宣告沒收銷燬之。另扣案之0000000000號
    、0000000000號行動電話各壹支、空夾鍊袋三百五十六個、0000
    000000號呼叫器一只、000000000號呼叫器一只等物，亦分屬被
    告甲○○及戊○○所有，且用以供渠等實施上開犯行所用之物，業如前述，爰併
    依同條例第十九條第一項前段之規定，一併諭知沒收。又被告甲○○與被告戊○
    ○共同實施上開犯行所得款項各一萬元，合計二萬元，爰依同條例第十九條第一
    項後段之規定併予宣告沒收，如全部或一部不能沒收時，以其財產抵償之。至於
    扣案之止血帶一條，核與被告等上開犯行無關，及上開第一級毒品海洛因及第二
    級毒品安非他命經送鑑驗耗損部分，業已滅失，故就此部分，爰不另為沒收之諭
    知，附此敘明。
據上論斷，應依刑事訴訟法第二百九十九條第一項前段，毒品危害防制條例第四條第
一項、第二項、第十七條、第十八條第一項、第十九條第一項、刑法第十一條、第二
十八條、第五十六條、第五十一條第五款、第九款、第五十九條，判決如主文。
中      華      民      國      九十      年     十二     月    十二    日
                                臺灣高雄地方法院刑事第二庭
                                      法  官    李代昌
右正本證明與原本無異。
如不服本判決，應於判決送達後十日內，向本院提出上訴狀。
                                      書記官    吳月華
中      華      民      國      九十      年     十二     月    十二    日
附錄本判決論罪科刑適用法條
毒品危害防制條例第四條
製造、運輸、販賣第一級毒品者，處死刑或無期徒刑；處無期徒刑者，得
併科新台幣一千萬元以下罰金。
製造、運輸、販賣第二級毒品者，處無期徒刑或七年以上有期徒刑，得併
科新台幣七百萬元以下罰金。
製造、運輸、販賣第三級毒品者，處五年以上有期徒刑，得併科新台幣五
百萬元以下罰金。
製造、運輸、販賣專供製造或施用毒品之器具者，處一年以上七年以下有
期徒刑，得併科新台幣一百萬元以下罰金。
前四項之未遂犯罰之。


司法院資訊處製作；財團法人民間司法改革基金會備份。
